臺灣苗栗地方法院民事簡易判決
                       111年度苗簡字第208號
原      告  趙聰林  


訴訟代理人  陳敬升律師
被      告  李正明  
上列當事人間債務人異議之訴事件，本院不經言詞辯論，判決如
下：
    主      文
原告之訴駁回。
訴訟費用由原告負擔。
    事實及理由
一、原告起訴主張：本院110年度司執字第21828號強制執行事件
    （下稱系爭執行事件）拆除之標的物，其中編號B地上物為
    原告所有、且坐落原告所有之苗栗縣○○鄉○○段000地號土地
    （重測前為魚藤坪段000-0000地號土地，下稱原告土地），
    並未坐落被告所有之重測前同段000-0000地號土地（下稱被
    告土地）；編號C、D地上物（與編號B地上物合稱系爭地上
    物），則係訴外人於民國103年8月1日出資興建，原告並無
    處分權。是被告自均不得據以聲請強制執行，為此，爰提起
    債務人異議之訴等語。並聲明：系爭執行事件之強制執行程
    序應予撤銷。
二、按原告之訴，依其所訴之事實，在法律上顯無理由者，法院
    得不經言詞辯論，逕以判決駁回之。民事訴訟法第249條第2
    項第2款定有明文。所謂顯無理由，係指依原告於訴狀內記
    載之事實觀之，在法律上顯然不能獲得勝訴之判決者而言（
    最高法院62年台上字第845號判例意旨）。復依上開第249條
    第2項第2款於110年之修法理由第2點明示，法院得就此款要
    件為調查，而以原告最後主張之事實為判斷依據。次按執行
    名義成立後，如有消滅或妨礙債權人請求之事由發生，債務
    人得於強制執行程序終結前，向執行法院對債權人提起異議
    之訴，如以裁判為執行名義時，其為異議原因之事實發生在
    前訴訟言詞辯論終結後者，亦得主張之。強制執行法第14條
    第1項定有明文。所謂消滅債權人請求之事由，係指足以使
    執行名義之請求權及執行力消滅之原因事實，如清償、提存
    、抵銷、免除、混同、債權之讓與、債務之承擔、解除條件
    之成就、和解契約之成立，或類此之情形，始足當之；至所
    稱妨礙債權人請求之事由，則係指使依執行名義所命之給付
    ，罹於不能行使之障礙而言。再債務人所主張消滅或妨害債
    權人請求之事由，須係發生在執行名義成立之後者始得為之
    。若主張之事由在執行名義成立之前即已存在，則為執行名
    義之裁判，縱有未當，亦非異議之訴所能救濟，亦即如係以
    裁判為執行名義時，其為異議原因之事實發生在前訴訟言詞
    辯論終結前者，縱該為執行名義之裁判有何不當，即與異議
    之訴之要件不符，即不得提起（最高法院94年度台上字第67
    1號、97年度台上字第2653號判決意旨）。
三、經查：
  ㈠系爭強制執行事件，係被告持本院109年度苗簡字第250號、1
    09年度簡上字第72號判決暨確定證明書作為執行名義，聲請
    對原告強制執行，即「將坐落苗栗縣三義鄉魚藤坪段000-00
    00土地上，如內政部國土測繪中心民國109年8月20日鑑定圖
    ㈠、㈡編號B、C、D所示之地上物拆除」，並將該部分占用之
    土地騰空返還被告，經本院民事執行處以系爭執行事件執行
    強制執行程序等節，業經本院調取系爭執行事件卷宗查閱無
    誤。
  ㈡原告提起本件債務人異議之訴，主張編號B地上物並未坐落被
    告土地，其對編號C、D地上物並無處分權等節，惟系爭執行
    事件係基於上述執行名義，即本院109年度簡上字第72號係
    就原判決即109年度苗簡字第250號判決主文第3項執行拆除
    系爭地上物；觀諸原告上開事由，顯係於上述執行名義成立
    前即109年度簡上字第72號事件於110年3月10日言詞辯論終
    結前，即已存在之事由，並非上開執行名義成立後發生消滅
    債權人請求之事由，與強制執行法第14條第1項所定債務人
    異議之訴之要件不合，亦非債務人異議之訴所得救濟。
四、綜上所述，本件原告提起本件債務人異議之訴，請求將系爭
    執行事件之強制執行程序撤銷，依其所訴之事實，在法律上
    顯無理由，爰不經言詞辯論，逕予駁回。
五、依民事訴訟法第249條第2項、第78條，判決如主文。
中　　華　　民　　國　　111 　年　　3 　　月　　31　　日
                  苗栗簡易庭  法  官  顏碩瑋 
以上正本係照原本作成。
如對本判決上訴，須於判決送達後20日內向本院提出上訴狀（須
附繕本）。如委任律師提起上訴者，應一併繳納上訴審裁判費。
中　　華　　民　　國　　111 　年　　3 　　月　　31　　日
                              書記官  蔡芬芬